【裁判字號】    95,上易,1722
【裁判日期】    950921
【裁判案由】    竊盜
【裁判全文】
臺灣高等法院刑事判決                95年度上易字第1722號
上  訴  人  臺灣臺北地方法院檢察署檢察官
被      告  乙○○
                    （現另案於台灣台北監獄台北分監執行）
上列上訴人因被告竊盜案件，不服臺灣臺北地方法院95年度易字
第1164號，中華民國95年7月21日第一審判決（聲請簡易判決處
刑案號：95年度速偵字第247號），提起上訴，本院判決如下：
    主  文
原判決撤銷。
本件公訴不受理。
    理  由
一、本件檢察官聲請簡易判決處刑書意旨略以：被告乙○○前因
    違反毒品危害防制條例案件，經臺灣基隆地方法院以92年度
    訴字第607號判處有期徒刑10月確定，甫於民國94年10月12
    日執行完畢，猶不知悔改，復意圖為自己不法之所有，於95
    年5月4日晚間7時40分，在臺北市○○區○○路2段306號大
    潤發量販店，利用店員不注意之際，竊取貨架上陳列之JOHN
    NIE WALKER牌威士忌酒5瓶，得手後旋以外套遮掩離開現場
    。嗣經該賣場職員丙○○發覺有異，報警於臺北市○○區○
    ○路2段312巷內當場查獲，並扣得前開威士忌酒5瓶等物。
    因認被告涉有刑法第320條第1項之竊盜罪嫌云云。
二、按「連續犯之所謂出於概括犯意，必須其多次犯罪行為自始
    均在一個預定犯罪計劃以內，出於主觀上始終同一犯意之進
    行，若中途另有新犯意發生，縱所犯為同一罪名，究非連續
    其初發的意思，即不能成立連續犯。」，業經最高法院分別
    著有70年台上字第6296號判例要旨可參。次按同一案件繫屬
    於有管轄權之數法院者，由繫屬在先之法院審判之，刑事訴
    訟法第8條前段定有明文。又刑事訴訟法第303條第7款規定
    ，依同法第8條之規定，不得為審判者，應諭知不受理之判
    決。又所謂同一案件，係指所訴兩案被告相同，被訴之犯罪
    事實亦屬同一而言，實質上一罪固屬同一事實，牽連犯、連
    續犯、想像競合犯之裁判上一罪，亦屬同一案件（參看最高
    法院49年臺非字第20號、55年臺非字第176號判例）。此即
    訴訟法上所謂一事不再理之原則，係為免法院對僅有同一刑
    罰權案件，先後為重複之裁判，或更使被告遭受二重處罰之
    危險。
三、訊據被告對上開事實坦承不諱，核與證人丙○○於警詢時所
    證述發覺被告竊取上開5瓶威士忌酒之情節相符（被告不爭
    執證人丙○○於警詢時陳述之證據能力，依刑事訴訟法159
    條之5第2項規定，證人丙○○於警詢時之陳述可作為本件之
    證據，附此敘明），復有贓物認領保管單1紙附卷可資佐證
    ，被告上開竊盜犯行堪予認定。原審以被告犯罪事證明確，
    論被告係犯刑法第320條第1項之竊盜罪，並處以拘役40日，
    如易科罰金以300元折算1日，固非無見；然被告另涉有自95
    年1月29日起至同年2月23日止，連續多次在台北縣市等多家
    便利商店內竊盜洋酒之犯行，先經臺灣板橋地方法院檢察署
    檢察官於95年2月15日，以該署95年度速偵字第213號案件向
    臺灣板橋地方法院聲請簡易判決處刑（繫屬臺灣板橋地方法
    院之日期為95年2月21日），再經臺灣板橋地方法院於95年3
    月23日以該院95年度簡字第1047號案件，判被告犯連續竊盜
    罪，處拘役80日如易科罰金以300元折算1日，嗣經上訴另由
    臺灣板橋地橋地方法院以95年度簡上字第302號案件審理，
    全案尚未確定之事實，則有臺灣板橋地方法院檢察署檢察官
    95年度速偵字第213號聲請簡易判決處刑書及臺灣板橋地方
    法院檢察署板檢榮玄95速偵213字第14390號函上蓋有臺灣板
    橋地方法院95年2月21日收文戳章，暨臺灣板橋地方法院95
    年度簡字第1047號簡易判決及本院被告前案紀錄表，及本院
    向臺灣板橋地方法院查詢該院95年度簡上字第302號案件是
    否終結，臺灣板橋地方法院稱該案尚未審結之電話查詢紀錄
    表分別附卷可參，而被告亦自承自95年1月間起至95年5月間
    止並無職業，想要喝酒便去商店偷酒喝等語在卷（見本院95
    年9月5日準備程序筆錄），而由於被告本件竊盜犯行與被告
    其他竊盜犯行（即臺灣板橋地方法院查詢該院95年度簡上字
    第302號案件）之犯罪時間緊接，手段相同，所犯罪名又同
    一，顯基於概括之犯意反覆為之，且被告前後犯行又均係於
    95年7月1日刑法修正生效前為之，依修正前刑法第56條規定
    ，自具有連續犯之裁判上一罪關係。而臺灣臺北地方法院檢
    察署檢察官係於95年5月9日，始就被告本件犯行向原審聲請
    簡易判決處刑（繫屬原審法院之日期為95年5月22日，此有
    臺灣臺北地方法院檢察署甲○大寒95速偵247字第04479 號
    函上蓋有原審法院95年5月22日收文戳章可參），揆諸前開
    說明，被告本件犯行應為上開臺灣板橋地橋地方法院檢察署
    檢察官95年度速偵字第213號聲請簡易判決處刑書效力所及
    ，自應由繫屬在先之臺灣板橋地方法院審判，原審不得為實
    體判決，原審未予詳查逕為有罪實體判決，自有未洽，檢察
    官以此為上訴理由，請求請撤銷原判決，另為適當之判決等
    語，為有理由，自應由本院將原判決撤銷，改諭知不受理判
    決。
四、而本案既應依法諭知不受理，則臺灣基隆地方法院檢察署以
    基檢玲信95偵3892字第17011號函請求併案之95年度偵字第
    3892號竊盜案件，本院自無從併案審理，自應退回檢察官另
    行處理，併此敘明。
據上論斷，應依刑事訴訟法第369條第1項前段、第364條、第303
條第7款，判決如主文。
本案經檢察官沈世箴到庭執行職務。
中    華    民    國    95    年    9    月    21    日
                  刑事第16庭審判長法  官  葉騰瑞
                                  法  官  莊明彰
                                  法  官  黃俊明
以上正本證明與原本無異。
不得上訴。
                                  書記官  廖婷璇
中    華    民    國    95    年    9     月    21    日


司法院資訊處製作；財團法人民間司法改革基金會備份。
